臺灣臺中地方法院刑事判決
111年度原交易字第27號
公  訴  人  臺灣臺中地方檢察署檢察官
被      告  温泰川


指定辯護人  本院公設辯護人梁乃莉  
上列被告因公共危險案件，經檢察官提起公訴（111年度偵字第2
1004號），被告於準備程序進行中就被訴事實為有罪之陳述，經
本院合議庭裁定由受命法官獨任進行簡式審判程序，判決如下：
    主    文
温泰川駕駛動力交通工具而吐氣所含酒精濃度達每公升零點二五
毫克以上，處有期徒刑柒月，併科罰金新臺幣參萬元，罰金如易
服勞役，以新臺幣壹仟元折算壹日。
    犯罪事實
一、温泰川於民國111年4月12日19時許起至同日20時許止，在臺
    中市清水區五權路之友人住處，飲用保力達藥酒1、2瓶後，
    竟仍隨即騎乘車牌號碼000-000號普通重型機車上路，欲返
    回住處。嗣於同日20時35分許，行經臺中市清水區文興路與
    臨港路5段538巷口附近，因未打方向燈為警攔查，員警發現
    温泰川身上酒味甚濃，經對温泰川施以吐氣式酒精濃度測試
    ，測得其吐氣中酒精濃度為每公升0.59毫克，始悉上情。
二、案經臺中市政府警察局清水分局報告臺灣臺中地方檢察署檢
    察官偵查起訴。
    理    由
一、被告温泰川所犯係死刑、無期徒刑、最輕本刑為3 年以上有
    期徒刑以外之罪，其於準備程序中先就被訴事實為有罪之陳
    述，經法官告知簡式審判程序之旨，並聽取公訴人、被告及
    辯護人之意見後，依刑事訴訟法第273 條之1 第1 項規定，
    經本院合議庭裁定進行簡式審判程序審理；且依同法第273 
    條之2 及第159 條第2 項規定，不適用傳聞法則有關限制證
    據能力之相關規定，合先敘明。
二、上揭犯罪事實，業據被告於警詢、偵查、本院準備程序及審
    理中均坦承不諱，並有酒精測定紀錄表、員警職務報告、車
    籍資料、臺中市政府警察局舉發違反道路交通管理事件通知
    單等件在卷可佐，足認被告前揭任意性自白與事實相符，堪
    以採信，本案事證明確，應依法論科。
三、論罪科刑： 
  ㈠核被告所為，係犯刑法第185條之3第1項第1款之駕駛動力交
    通工具而吐氣所含酒精濃度達每公升0.25毫克以上之罪。
  ㈡起訴書主張被告前因公共危險案件，經本院判處有期徒刑6月
    （併科罰金新臺幣【下同】3萬元）確定，於110年1月25日
    易科罰金執行完畢等語，並提出刑案資料查註紀錄表（偵卷
    第5頁），復經公訴人於本院審理再提出臺灣高等法院在監
    在押簡表（本院卷第45頁）以為佐證。足認，被告於有期徒
    刑執行完畢後，5年內故意再犯本案有期徒刑以上之罪，為
    累犯，且所執行完畢之前案與本案均為酒後駕車之公共危險
    案件，理應產生警惕作用，其再犯本案之罪，顯見前案之徒
    刑對被告並未生警惕作用，其對於刑罰之反應力顯然薄弱，
    且被告並無司法院釋字第775 號解釋意旨所指裁量不予加重
    最低本刑之情形，爰依刑法第47條第1 項規定，加重其刑。
  ㈢爰以行為人之責任為基礎，審酌被告不顧公共交通之安全，
    於飲酒後，仍騎乘普通重型機車上路，且經測得吐氣所含酒
    精濃度達每公升0.59毫克之犯罪手段、所生危害，暨被告犯
    後坦承犯行之犯後態度，及被告除上開構成累犯之前科外，
    尚分別於97年間、102年間、106年間同因酒後駕車之公共危
    險案件，經本院分別判決處拘役55日、有期徒刑4月、5月（
    併科罰金2萬元），此有臺灣高等法院被告前案紀錄表在卷
    足查，可見其屢犯公共危險案件猶不知改過，素行非佳，兼
    衡其於本院審理中自陳之智識程度、經歷（本院卷第41頁）
    等一切情狀，量處如主文所示之刑。
四、如不服本判決應於收受判決後20日內向本院提出上訴書狀，
    並應敘述具體理由；其未敘述上訴理由者，應於上訴期間屆
    滿後20日內向本院補提理由書（均須按他造當事人之人數附
    繕本）「切勿逕送上級法院」。
據上論斷，應依刑事訴訟法第273條之1第1項、第299條第1項前
段，刑法第185條之3第1項第1 款、第47條第1 項、第42條第3項
前段，刑法施行法第1條之1第1 項，判決如主文。
本案經檢察官李毓珮提起公訴，檢察官郭逵到庭執行職務。
中    華    民    國   111    年    8     月    10    日
                  刑事第六庭    法  官  蔡逸蓉
以上正本證明與原本無異。
                                書記官  蔡秀貞    　
中    華    民    國   111    年    8     月    10    日
附錄論罪科刑法條
刑法第185條之3 
駕駛動力交通工具而有下列情形之一者，處三年以下有期徒刑，
得併科三十萬元以下罰金：
一、吐氣所含酒精濃度達每公升零點二五毫克或血液中酒精濃度
    達百分之零點零五以上。